【裁判字號】    90,上易,2359
【裁判日期】    900430
【裁判案由】    竊盜等
【裁判全文】
臺灣高等法院刑事判決                            九十年度上易字第二三五九號
    上  訴  人  臺灣板橋地方法院檢察署檢察官
    被      告  甲○○
右上訴人因被告竊盜案件，不服臺灣板橋地方法院九十年度易字第一三一六號，中華
民國九十年四月三十日第一審判決（起訴案號：臺灣板橋地方法院檢察署八十九年度
偵字第二一六九四號）提起上訴，本院判決如左：
    主  文
上訴駁回。
    事實及理由
一、本案經本院審理結果，認第一審以被告甲○○犯刑法第三百二十條第一項之罪，
    累犯，判處罰金伍仟元，如易服勞役以參佰元折算壹日，並將扣案之警察人員服
    務證上「甲○○」之相片壹張沒收，認事用法及量刑均無不當，應予維持，並引
    用附件第一審判決書記載之事實、證據及理由。
二、檢察官上訴意旨以：被告所犯者乃竊盜及變造特種文書罪嫌，雖兩罪間具有牽連
    犯之關係，而應從一重竊盜罪處斷，惟於「科刑」上，不得疏於參酌變造特重文
    書罪嫌部分。再者，被告前曾犯罪，於執行有期徒刑完畢後，復於五年內再犯本
    件最重本刑有期徒刑以上之罪，依法應加重本刑至二分之一，為此難認原判決妥
    適，請撤銷原判決，另判處被告有期徒刑六月等語。
三、經查，被告竊取乙○○所有之台北縣警察局第一一四二號警察人員服務證乙枚，
    並於一星期後，在其位於臺北縣蘆洲市○○路七四號五樓住處內將該服務證換貼
    自己相片予以變造之犯罪事實，業經被告坦承不諱，核與告訴人乙○○指述情節
    相符，並經證人即查獲員警黃金魁結證在卷，且有扣案之變造警察人員服務證乙
    枚在卷可稽，是本件事證明確，被告犯行洵堪認定。次查，被告竊取服務證僅是
    一時之好奇，並未加以行使（業經告訴人於九十年七月二十四日訊問筆錄陳述在
    案），被告犯罪後亦有悔意（見本院九十年七月十六日訊問筆錄第二頁）；參以
    原審以被告竊取警察人員服務證之所為，係犯刑法第三百二十條第一項之竊盜罪
    ；其於服務證換貼照片之所為，係犯刑法第二百十二條之變造特種文書罪，所犯
    上開二罪，具有方法結果之牽連關係，應從較重之竊盜罪處斷，除審酌被告之品
    性、犯罪之動機、目的、手段、所生之危害及犯罪後坦承犯行之態度等一切情狀
    外，另以被告於有期徒刑執行完畢後，五年內再犯本件最重本刑有期徒刑以上之
    罪，為累犯，而依法加重其刑。檢察官上訴以原審未參酌變造特重文書罪嫌部分
    及累犯事實，尚屬誤會。又被告係於代被害人泊車時，見被害人之皮夾掉置車上
    ，始起意竊取放置皮夾內之服務證，並未竊取其他財物；而竊得服務證後，雖有
    換貼照片之事實，然確未曾使用，衡其情節尚屬輕微，被告犯後且具悔意，原審
    處以五千元罰金，並無不當，檢察官上訴指摘原判決不當，為無理由，應予駁回
    。
四、被告經合法傳換，無正當理由而不到庭，爰不待其陳述，逕行判決。
據上論斷，應依刑事訴訟法第三百六十八條、第三百七十三條，第三百七十一條，判
決如主文。
本案經檢察官鍾鳳玲到庭執行職務。
中    華    民    國    九十    年      七       月      三十一        日
                              台灣高等法院刑事第七庭
                                  審判長法  官  吳  啟  民
                                        法  官  蘇  隆  惠
                                        法  官  林  瑞  斌
右正本證明與原本無異。
不得上訴。
                                        書記官  丁  淑  蘭
中    華      民      國     九十     年     八     月       一       日
附錄：本判決論罪科刑法條全文﹕
刑法第三百二十條第一項
意圖為自己或第三人不法之所有，而竊取他人之動產者，為竊盜罪，處五年以下有期
徒刑、拘役或五百元以下罰金。
附件﹕
臺灣板橋地方法院刑事判決                          九十年度易字第一三一六號
    公  訴  人  臺灣板橋地方法院檢察署檢察官
    被      告  甲○○  男二十六歲（民國○○○年○月○日生）
                        住臺北縣蘆洲市○○路七四號五樓
                        身分證統一編號：Ｚ000000000號
右列被告因竊盜等案件，經檢察官提起公訴 （八十九年度偵字第二一六九四號）
，本院判決如左：
    主  文
甲○○竊盜，累犯，處罰金伍仟元，如易服勞役以參佰元折算壹日。
扣案之警察人員服務證上「甲○○」之相片壹張沒收。
    事  實
一、甲○○曾因過失傷害罪，於民國八十八年八月三十日經本院判處有期徒刑四月，
    如易科罰金以三百元折算一日確定，甫於八十九年一月十九日入監執行完畢。猶
    不知悔改，復於同年十月三十一日晚間十時許，在台北縣板橋市○○○路九十六
    號前，利用為目前任職於台北縣警察局外事課課員之警員乙○○泊車機會，在其
    自小客車內竊取乙○○所有之台北縣警察局第一一四二號警察人員服務證乙枚；
    復於一星期後，基於變造特種文書之犯意，在其位於臺北縣蘆洲市○○路七四號
    五樓住處內，將該服務證換貼自己相片予以變造，足生損害於乙○○及台北縣警
    察局對其所屬員警管理之正確性。嗣於八十九年十一月十八日十九時四十五分許
    ，在台北縣蘆洲市○○街、中華街口為警路檢時查獲持有上開服務證，始查悉上
    情。
二、案經乙○○訴由台北縣警察局報請台灣板橋地方法院檢察署檢察官偵查起訴。
    理  由
一、右揭犯罪事實，訊據被告甲○○坦承不諱，核與告訴人乙○○指述情節大致相符
    ，並經證人即查獲員警黃金魁結證在卷，且有扣案之變造警察人員服務證乙枚在
    卷可稽。是本件事證明確，被告犯行洵堪認定。
二、核被告竊取警察人員服務證之所為，係犯刑法第三百二十條第一項之竊盜罪；其
    於服務證換貼照片之所為，係犯刑法第二百十二條之變造特種文書罪。所犯上開
    二罪，具有方法結果之牽連關係，應從較重之竊盜罪處斷。又被告有事實欄所載
    之前科，有台灣高等法院檢察署刑案紀錄簡覆表在卷可稽，其於有期徒刑執行完
    畢後，五年內再犯本件最重本刑有期徒刑以上之罪，為累犯，依法加重其刑。爰
    審酌被告之品性、犯罪之動機、目的、手段、所生之危害及犯罪後坦承犯行之態
    度等一切情狀，量處如主文所示之刑，並諭知易服勞役之折算標準示懲。
三、扣案之前開警察人員服務證上被告之相片一張，係被告所有供犯罪所用之物，依
    法宣告沒收之。
據上論斷，應依刑事訴訟法第二百九十九條第一項前段、刑法第三百二十條第一項、
第二百十二條、第五十五條、第四十七條、第四十二條第二項、第三十八條第一項第
二款、罰金罰鍰提高標準條例第一條、第二條，判決如主文。
本案經檢察官黃明絹到庭執行職務
中      華      民      國      九十      年      四      月    三十    日
                                  臺灣板橋地方法院刑事第一庭
                                      法  官  毛崑山
右正本證明與原本無異。
如不服本判決，應於判決送達後十日內，向本院提出上訴狀。
                                      書記官  章宏萱
中      華      民      國      九十      年      四      月    三十    日


司法院資訊處製作；財團法人民間司法改革基金會備份。
